臺灣嘉義地方法院刑事判決　　　　　　　 95年度訴字第321號
公　訴　人　臺灣嘉義地方法院檢察署檢察官
被　　　告　丁○○
指定辯護人　蕭敦仁律師
上列被告因違反毒品危害防制條例案件，經檢察官提起公訴（94
年度偵字第5391號），本院判決如下：
    主  文
丁○○連續販賣第二級毒品，累犯，處有期徒刑參年捌月。販賣
毒品所得新臺幣壹仟元沒收，如全部或一部不能沒收時，以其財
產抵償之。
    事  實
一、丁○○前因違反毒品危害防制條例案件，經本院90年度簡字
    第975號判決處有期徒刑6月確定，併前另案經撤銷假釋之殘
    刑1年7月21日，於民國93年4月15日縮短刑期執行完畢，猶
    不知悛悔，明知安非他命係毒品危害防制條例所管制之第二
    級毒品，不得擅自持有及販賣，詎基於意圖販賣第二級毒品
    安非他命營利之概括犯意，先後於94年6月3日、同年月28日
    ，均在嘉義縣竹崎鄉親水公園附近，將數量不詳之安非他命
    ，同以新臺幣（下同）1,000元之價格販售並交付予甲○○
    牟利，除上開第2次之交易價金賒欠外，共計獲利1,000元，
    嗣經警循線查獲。
二、案經嘉義縣警察局竹崎分局報請臺灣嘉義地方法院檢察署檢
    察官偵查起訴。
    理  由
一、訊據被告丁○○矢口否認犯行，併其辯護意旨，除就檢察官
    所引證人甲○○之警詢供述為證，抗辯此乃被告以外之人於
    審判外之言詞陳述而為傳聞證據，爭執否定其證據能力外，
    就被訴犯罪事實則辯稱：該0000000000號行動電話，並非伊
    經常性持用，通訊監察譯文中自稱「丁○○」之通話人固伊
    無誤，然此乃伊向一真實姓名年籍不詳綽號「落腳（閩南語
    音」之牌友所臨時借用，從該涉案電話之曾與伊持用之0000
    000000號行動電話聯絡以觀，即可知伊並非經常性持用該涉
    案電話之人，否則豈有自己聯絡自己之理；甲○○謂曾在晚
    間向伊購買安非他命，此時點與通訊監察譯文不符，且安非
    他命價錢高昂，不可能會有賒欠價款之情形，甲○○復無法
    確定其購毒之次數及交付金錢與否，前後供述不一，顯不可
    採，且甲○○因牽涉毒品案件遭警逮捕，心理害怕，受警察
    之指示與誘導始對伊為不利之指述，伊既未與甲○○勾串證
    言，足證伊未犯罪；警察既已從甲○○之供述得知伊販賣毒
    品，未何未立即對伊加以查緝，此亦可疑云云。
二、關於證人甲○○警詢供述證據能力爭執之判斷：
 (一) 按所謂傳聞證據，係指審判外所為之陳述或所發生之敘述性
    動作，經提出於法庭用來證明該敘述事項之真實性之證據，
    原則上不具容許性。就被告以外之人審判外（偵查中）向偵
    查輔助機關（檢察事務官、司法警察官或司法警察）所為之
    陳述，刑事訴訟法第159條之2規定「被告以外之人於檢察事
    務官、司法警察官或司法警察調查中所為之陳述，與審判中
    不符時，其先前審判外之陳述具有較可信之特別情況，且為
    證明犯罪事實存否所必要者，得為證據」。亦即此等傳聞證
    據，原則上無證據能力，例外唯限於該被告以外之人於審判
    中，以證人身分依法定程序到場具結陳述，並接受被告之詰
    問，而其陳述與先前在檢察事務官、司法警察官或司法警察
    調查中所為之陳述不符，且該審判外之陳述具「較可信之特
    別情況」（指比較其所為相異前供當時之原因、過程、內容
    、功能等外在附隨環境或條件加以觀察，以判斷其「信用性
    」之證據能力要件）及「為證明犯罪事實存否所必要」（指
    就具體個案案情及相關卷證判斷，為發現實質真實目的，認
    為除該項審判外之陳述外，已無從再就同一供述者，取得與
    其上開審判外陳述之相同供述內容，倘以其他證據代替，亦
    無從達到同一目的之情形而言）等兩項要件時，始具證據容
    許性。是以法院認定無證據能力者，該證據不得於審判期日
    「主張」之（刑事訴訟法第273條第2項參照），亦即不得採
    為認定事實之基礎。至於在法庭上提出該證人先前在審判外
    所為自我矛盾之相異陳述，俾減低其法庭上證言之證明力者
    ，亦即作為彈劾證據使用之情形，此種用來爭執證人法庭上
    證言證明力之審判外陳述，並非充作認定犯罪事實之依據，
    則非傳聞法則所禁止。
 (二) 查本件證人甲○○之警詢供述，係被告以外之人於司法警察
    調查中所為之陳述，該等證人嗣於審判中應傳喚以證人身分
    到場具結陳述，並接受被告之詰問，而其陳述與先前在司法
    警察調查中所為之陳述大致相符，檢察官未能釋明該等警詢
    供述具有上述信用性及必要性或有符合若何傳聞法則之例外
    情形，應認無證據能力，除用以彈劾而為證明力之爭辯外，
    不得採為認定事實之基礎。
三、關於本件犯罪事實之認定，經查：
 (一) 訊據證人甲○○前於偵查中具結後應檢察官之訊問，指證被
    告販賣安非他命之情節略為：94年4月至6月間，在嘉義縣竹
    崎鄉親水公園附近，每次購買1,000元之安非他命，共計2次
    ，並肯認卷附針對0000000000號行動電話關於同年6月10 日
    及同年月28日之通訊監察暨譯文，係關於毒品安非他命交易
    之對話等情（見偵卷第41頁；警卷第55頁及第56頁），上開
    偵訊筆錄與通訊監察譯文，經本院依法（刑事訴訟法第277
    條參照）勘驗無誤，製有勘驗筆錄可稽（見審卷第115頁及
    第106頁至第107頁），互核並無齟齬。又上開涉案00000000
    00號行動電話申請登記人為丙○○（見警卷第43頁），被告
    迭次供承曾於94年6月3日使用上開0000000000號行動電話，
    此有當日該則通訊監察可稽，經本院當庭勘驗通訊監察錄音
    無誤（見審卷第106頁及第107頁，即警卷第54頁第1則譯文
    ），惟被告以係臨時向他人所借用置辯。茲比對該涉案之00
    00000000號行動電話之聯絡對象，雖有被告另持用之行動電
    話0000000000號者1則（見警卷第51頁通聯紀錄，審卷第91
    背頁基本資料查詢單），然並無以因此即當然排除被告持用
    該涉案行動電話，此觀該涉案之0000000000號行動電話之聯
    絡對象，亦有該登記名義人丙○○另登記持用之行動電話00
    00000000號者多則（見警卷第49頁及第51頁，審卷第87頁基
    本資料查詢單）即明。再者，被告前於警偵及審理程序初期
    ，未曾陳明所辯出借該涉案行動電話之人，迨證人乙○○到
    庭證供，始附和該人綽號「落腳」云云（見審卷第175頁）
    ，惟仍未能陳明其人相關身分背景資料供調查審認，自難憑
    採。至於被告聲請傳喚丙○○調查該涉案0000000000號行動
    電話，並非其所持用乙節，歷經本院極盡調查之能事，傳喚
    拘提該人無著，嗣並查知丙○○行方不明，其戶籍已遭戶政
    機關逕遷至嘉義縣番路鄉戶政事務所（見審卷第220頁及第
    225頁），顯已不易調查，參以被告聲請調查之上開待證事
    項，揆諸全案事證，於犯罪事實之證明並無重要關係，爰不
    予調查。
 (二) 證人甲○○於審判中傳喚到院，經踐行法定程序命以證人身
    分具結陳述，並接受詰問，其審判中之供述，除就購買毒品
    安非他命之確實次數無法確定，供稱約2、3次外，針對在嘉
    義縣竹崎鄉親水公園附近向被告每次購買價格1,000元數量
    之毒品安非他命等要項，同上開偵查中之證言，另補充略為
    ：伊係曾於日間約6、7時許及傍晚約6、7時許向被告購買毒
    品安非他命；伊所謂向被告購買毒品安非他命，係指談妥價
    格、數量，不論付現、欠款，而有實際交易（毒品）者；94
    年6月28日是最後一次向被告購買毒品安非他命，該次之價
    金1,000元尚未給付等語（見審卷第137頁至第144頁）。而
    某事件發生之日期暨時點，常人倘非施以特別之記憶，事後
    固諒鮮有得為精確之描述者，惟時點配合當事人週遭時空環
    境，較諸日期，類多可予人相對清晰之印象。證人甲○○證
    言中關於各該當日購買毒品安非他命之時點，徵諸卷附通訊
    監察譯文表，證人甲○○所持用0000000000號行動電話與00
    00000000號行動電話先後於94年6月3日下午6時5分許、同年
    月28日上午6時37分，各確有「（黑仔，有嗎？）我等一下
    看看，買1,000元好嗎？（我先買500元）那我先拿一點給你
    止癮。（好，我過去你那邊）」、「（黑仔，有嗎？我要拿
    1,000元。）有，過來拿。（好）」等交易之對話（見警卷
    第55頁及第56頁），彼此勾稽吻合，顯非憑空虛捏，堪予採
    信。又關於上開通訊監察譯文顯示證人甲○○表示擬購買毒
    品安非他命之數量為500元乙節，觀諸被告對話擬求售之數
    量為1,000元，對照證人甲○○供證無祇買500元數量安非他
    命之印象，被告於94年6月3日該次販賣與證人甲○○毒品安
    非他命之數量應為1,000元無誤，尚難認證人甲○○之指證
    與通訊監察譯文歧異而有瑕疵。被告未曾抗辯與證人甲○○
    有任何之怨隙，證人甲○○應傳喚作證，開始詰問之前尚有
    猶豫，陳稱前業於偵查中證述明確，私意認無再作證之必要
    ，經曉諭不符拒絕證言之規定使理解後應訊作證，藉由直接
    審理觀察證人甲○○作證陳述之態度與表情等呈現，尤以其
    面對被告質以是否恐偵審程序之證詞相左而有偽證虞慮之詰
    問，陳稱針對法院審理中各該所提相關訊問之證述概為真實
    等語明確（見審卷第148頁），神色堅決，語氣並無遲疑，
    顯有確信，至堪憑採。綜觀上揭證人甲○○於檢察官偵訊及
    本院審理時互核相符之證言，對照其初於警詢時之指供（彈
    劾證據）並無二致，洵具憑信性而足採認。是被告所辯：證
    人甲○○指證之交易時點與通訊監察譯文歧異，且初即因警
    察誘導與指示，心理承受壓力而始終作對伊不利之指證，適
    可見伊未與之勾串，足證伊未犯罪云云，均不足採信，被告
    確有販賣第二級毒品安非他命與證人甲○○之事實，要無疑
    義。
 (三) 查安非他命乃毒品危害防制條例所列管具成癮性、濫用性之
    第二級毒品，危害社會甚深，嚴禁持有、轉讓、製造、運輸
    及販賣等，罪刑非輕，販賣毒品乃懸為厲禁之重罪，從事者
    莫不極盡隱諱之能事，唯恐遭致查緝，故得來不易之毒品，
    除因特別情事偶爾無償轉讓，間或與人分享外，衡情倘無利
    可圖，諒無平白蹈陷重典無端供應他人之理。而毒品交易條
    件及價格，因處於國家嚴查禁絕之現實環境，是求售者可任
    意增減份量成色，視買賣雙方關係深淺、當時之資力、毒品
    純質、需求程度、交易風險及對價格之接受度等因素，與購
    買者進行磋商。而販賣毒品之獲利，倘非坦承犯行翔實供述
    價量俾得明確核計外，實難覈實，然販賣毒品之人，除非特
    有考量，或別有事證足認係按同一價量委買、轉售或無償贈
    與而確未營利外，既殆無甘罹刑章而無所求之可能，則從販
    入與賣出之量價差異營取利潤，厥乃合情理之推論，尚難遽
    認販賣毒品營利之事證未足，否則豈非知錯悛悔坦述者難辭
    重典，而飾卸委罪者卻反得僥倖？諒殊無是理。本件被告矢
    口否認販賣毒品安非他命犯行，然被告與證人甲○○並無特
    殊之親故關係，亦別無日常之接觸交誼，被告鋌而走險應證
    人甲○○要求，議價交付物稀價昂之安非他命，揆諸上開說
    明，堪認有營利之意圖甚明。又證人甲○○初於94年6月3日
    即曾向被告購買安非他命，則被告允其嗣於同年月28日購買
    安非他命時暫時賒欠價款，維繫主顧關係，並無違情理，此
    與上述針對營利意圖之說明，別為二事，被告以證人甲○○
    陳稱之價格所得購買之安非他命數量甚微，更不可能容許賒
    欠云云置辯，難予採信，無足為其有利之認定。此外，警察
    藉由證人甲○○之指供，針對被告販毒如何加以查緝之具體
    偵查作為，與被告是否究確有此犯行，並無時點上之必然關
    係，況且被告到案警詢距證人甲○○警詢指供，相隔僅約1
    個月，未見悖於常態之處，所辯要屬無據。本件事證明確，
    被告犯行洵堪認定，應予依法論科。
四、核被告意圖營利販賣安非他命之行為，係犯毒品危害防制條
    例第4條第2項之販賣第二級毒品罪。
 (一) 被告行為後，刑法關於罰金最低刑度、連續犯及累犯等規定
    ，業於94年2月2日修正公布，95年7月1日施行（下稱新法；
    修正前刑法下或稱舊法），除累犯外，影響刑罰之法律效果
    ，新法施行後，應依新法第2條第1項規定為新舊法之比較。
    舊法第33條第5款關於「罰金：1元以上」之規定，修正公布
    為「罰金：新臺幣1,000元以上，以百元計算之」，刑法法
    定本刑中列有罰金刑者，其法定最低度罰金刑因之提高，比
    較結果，應適用較有利於被告之舊法。被告先後2次販賣第
    二級毒品行為後，舊法第56條連續犯之規定業經刪除，屬科
    刑規範事項之變更，影響刑罰之法律效果。被告前揭犯行均
    在刑法修正施行前，因行為後新法業已刪除連續犯之規定，
    此刪除雖非犯罪構成要件之變更，但顯已影響刑罰之法律效
    果，自屬法律有變更，比較舊法論以一罪之結果，顯較新法
    以數罪併罰論處有利於被告，故應適用舊法，論以連續犯。
    被告先後2次販賣第二級毒品之行為，時間緊接，犯罪構成
    要件相同，顯係基於概括犯意為之，應依連續犯之規定論以
    一罪，除法定本刑無期徒刑部分不得加重外，其餘本刑並加
    重其刑。被告因販賣而持有安非他命之低度行為，應為販賣
    之高度行為所吸收，不另論罪。
 (二) 被告於事實欄所述前案執行完畢後5年內，故意再犯本件罪
    行，有卷附臺灣嘉義地方法院檢察署刑案資料查註紀錄表及
    臺灣高等法院被告前案紀錄表可佐。被告行為後，刑法關於
    累犯之規定，業經修正為「受徒刑之執行完畢，5年以內『
    故意』再犯有期徒刑以上之罪者，為累犯」，然本件不論依
    舊法第47條規定，抑新法第47條第1項規定，均構成累犯，
    對被告而言並無有利或不利之情形，刑罰實質內容未變更，
    不生新舊法比較之問題，應逕依現行有效之刑法第47條第1
    項規定論以累犯，除法定本刑無期徒刑部分不得加重外，其
    餘本刑並加重其刑，併前揭連續犯加重部分遞加之。
 (三) 被告販賣毒品安非他命之對象僅一人，次數及金額甚微，應
    非專營毒品販賣之人，倘處以販賣第二級毒品法定最輕本刑
    7年以上有期徒刑，頗有情輕法重之感，在客觀上足以引起
    一般同情，其犯罪情狀非不可憫恕。而刑法第59條修正後，
    除「犯罪之情狀顯可憫恕者」外，增加「認科以最低度刑仍
    嫌過重者」之要件，惟此為法院就酌減審認標準見解之明文
    化，非為法之變更（最高法院95年5月23日刑事庭第8次會議
    決議參照），爰依現行有效之修正後刑法第59條酌減其刑，
    俾輕重得宜，罰當其罪，併前揭連續犯、累犯遞加重部分，
    依法先加後減之。
 (四) 茲審酌被告素行不端，販賣毒品漫延毒害，戕害他人身心與
    危害社會，權衡其犯罪之動機、手段、目的、販賣毒品對象
    暨次數與否認犯行之態度等一切情狀，量處如主文所示之刑
    ，以資儆懲。
五、按犯販賣第二級毒品之罪者，其因犯罪所得之財物，均沒收
    之，如全部或一部不能沒收時，追徵其價額或以其財產抵償
    之，毒品危害防制條例第19條第1項定有明文，係採相對義
    務沒收主義。又刑法沒收之物，雖指原物，但金錢為代替物
    ，重在兌換價值，而不在原物，自難拘泥於沒收原物之理論
    ，認沒收販賣毒品所得之金錢，以當場搜獲扣押者為限，是
    苟能證明其為販賣毒品所得之金錢，均應予以沒收（最高法
    院71年台覆字第2號判例參照）。查被告本件販賣毒品所得
    ，除已獲取之94年6月3日該次價金1,000元外，同年月28 日
    之交易則迄未收取，據證人甲○○供述在卷（見審卷第148
    頁），此部分無所得可言，是其販賣毒品所得1,000元，應
    依上開規定沒收之，如全部或一部不能沒收時，以其財產抵
    償之。
六、不另為無罪之諭知：
 (一) 公訴意旨復以：被告基於概括犯意，另於94年5月間，在嘉
    義市○○○路及嘉義縣竹崎鄉親水公園附近，以2,000元之
    價格，連續販賣第二級毒品安非他命與乙○○2次，認此為
    被告連續販賣第二級毒品安非他命犯行之一部。
 (二) 按犯罪事實應依證據認定之，無證據不得認定犯罪事實；不
    能證明被告犯罪者，應諭知無罪之判決，刑事訴訟法第154
    條第2項、第301條第1項分別定有明文。又認定犯罪事實所
    憑之證據，其為訴訟上之證明，須於通常一般之人均不致有
    所懷疑，而得確信其為真實之程度者，始得據為有罪之認定
    ；認定不利於被告之事實，須依積極證據，苟積極證據不足
    為不利於被告事實之認定時，即應為有利於被告之認定，更
    不必若何有利之證據（最高法院76年度臺上字第4986號、30
    年上字第816號等判例參照）。
 (三) 檢察官起訴被告上開犯行，無非係以證人乙○○偵查中之指
    證為論據，訊據被告則堅決否認犯行。 經查：
  (1)證人乙○○於審判中應傳喚以證人身分到場具結陳述，並接
    受被告詰問，就被告是否販賣第二級毒品安非他命之同一事
    項，與先前於司法警察調查中及於偵查中向檢察官所為之陳
    述迥異，改稱被告並非其所稱綽號「黑仔」之販毒者。是倘
    欲以證人乙○○審判外之警詢供述為認定事實之基礎，須符
    合前述「較可信之特別情況」及「為證明犯罪事實存否所必
    要」等兩項關於證據能力之要件（刑事訴訟法第159條之2參
    照），進而證立被告犯行；倘欲以證人乙○○審判外之偵訊
    供述為認定事實之基礎，因此乃向偵查主體機關（檢察官）
    所為之陳述，則「除顯有不可信之情況外」，得為證據。又
    傳聞法則植基於對證人陳述真實性之釐清與危險性之消弭，
    故要求被告有對質詰問之權利，是凡證人乙○○審判外不論
    係於警察詢問或檢察官偵訊之供述，欲採為該供述內容之事
    項真實存在而主張者，則均應經被告對質詰問，始得認係合
    法之證據資料。
  (2)證人乙○○於偵查中應檢察官之傳喚，就其於警詢時指述被
    告販賣第二級毒品安非他命之同一事項，到庭具結而為相同
    之證述，則就使用證據之必要性而言，因同一待證事實已有
    檢察官偵查時甚至經具結擔保之證言可為主張，並無已無從
    再就同一供述者取得相同供述內容可言。再者，公訴人援引
    證人乙○○包括警詢在內之供述，主張證立被告犯行，因證
    人乙○○嗣後於審判中到庭具結作證而為相異之陳述，公訴
    人未能闡釋證明該先前之警詢供述，有若何之從客觀環境或
    條件等情況觀察，可取代審判中反對詰問之信用性保證，亦
    即無從認定具有「較可信之特別情況」，是證人乙○○之警
    詢供述無證據能力，應摒除作為認定事實基礎之證據資料。
  (3)證人乙○○應檢察官傳喚偵訊之具結後供述，雖無顯不可信
    之情況而具證據能力，然其供述之真實性卻殊值懷疑。蓋訊
    據證人乙○○於檢察官提示前揭涉案0000000000號行動電話
    通訊監察譯文偵訊時略稱：先後於94年5月29日、同年月31
    日向綽號「黑仔」者購買毒品安非他命，地點分別在嘉義縣
    竹崎鄉親水公園附近及嘉義市○○○路等語，偵訊筆錄並記
    載證人乙○○指認被告即所稱綽號「黑仔」之販毒者之意旨
    ，並有「（是否會誤認黑仔？）不會」、「（有何補充？）
    希望不要與丁○○共同出庭」等語句（見偵卷第43頁至第44
    頁）。惟經本院審理時當庭勘驗偵訊錄音錄影結果：上開「
    （是否會誤認黑仔？）不會」此一問答，證人乙○○並未有
    任何敘述性之動作搖頭或點頭；「（有何補充？）希望不要
    與丁○○共同出庭」此一問答，則均乃檢察官之話語，被告
    並未置可否（見審卷第172頁），被告辯護意旨執此爭辯，
    顯非無稽。
  (4)前揭涉案0000000000號行動電話通訊監察譯文顯示與證人乙○○所持用之0000000000號行動電話聯絡交易毒品，因通訊
    之即時監聽係在當事人不知情之情況下所為，除事涉對話語
    意之解讀外，比諸通話當事人嗣再就同一事實之陳述，衡情
    度理，性質上較少知覺、記憶、表達瑕疵或誠實性之疑慮。
    證人乙○○於檢察官提示前揭通訊監察譯文偵訊時，固同該
    譯文內容而為不利被告之指證如上，惟細究涉案兩則通話內
    容，縱證人甲○○所稱綽號「黑仔」者為被告，然該販毒者
    就證人乙○○之洽購毒品，於94年5月29日之通話係略答稱
    「我現在沒有，有的時候我會打電話給你」；同年月31日之
    通話則係略答稱「你來到嘉義市的時候，再聯絡，我就拿給
    你了」等語（見警卷第52頁及第53頁），後則通話固不能排
    除實際上確已行毒品安非他命之交易，然前則通話則顯不足
    作此推證。此與證人乙○○就何時購買毒品安非他命之待證
    事實，初於94年7月6日第一次應警詢時即稱「94年6月23 日
    左右」，且就警方提示該通訊監察譯文質以是否於94年5 月
    29日、同年月31日購買毒品安非他命之詢問，答稱「忘記了
    」一語（見警卷第30頁），已見齟齬，顯無法相互配合印證
    。乃證人乙○○時隔近1年後，於翌年（95年）5月15日再度
    應警詢，就提示同一通訊監察譯文質以購買毒品安非他命詳
    情，同日解送檢察官訊問，卻竟能明確為不利被告之指供（
    見偵卷第37頁至第38頁及第43頁至第44頁），顯與其初於警
    詢時之供述逕庭。就此供述反覆之疑義，證人乙○○雖於審
    理時陳稱：因經長時間訊問，並私意揣測必須指證出販毒者
    後始得離去，乃隨意指證被告云云（見審卷第168頁至第171
    頁），觀其態度敷衍，未見誠摯，難信實在，然此終非證人
    乙○○前揭檢察官偵訊所為不利被告供述應予採信之理由。
    茲將證人乙○○初次之警詢供述，與嗣後不利被告之偵訊供
    述交叉觀察，洵足以彈劾其偵訊證言之憑信性，該偵訊證言
    之證明力顯然薄弱，難遽憑採。
 (四) 綜據全案事證及辯論意旨，認公訴人就被告意圖營利販賣毒
    品安非他命與乙○○之事實，未能再提出其他積極證據，或
    指出調查之途徑暨說明其關聯性予以補強，整體證明力容有
    未足，尚無法達使通常一般之人均得確信之程度，顯不足為
    該等犯行之認定，公訴意旨之論據容嫌不足，而本院復查無
    其他證據證明被告確有此犯行，是不能證明其犯罪，因公訴
    意旨認此部分與前揭論罪科刑之部分，有連續犯之裁判上一
    罪關係，爰不另為無罪之諭知。
據上論斷，應依刑事訴訟法第299條第1項前段，毒品危害防制條
例第4條第2項、第19條第1項，刑法第2條第1項前段、第11條、
第56條（修正前）、第47條第1項、第59條，判決如主文。
本案經檢察官曹哲寧到庭執行職務。
中　　華　　民　　國　　96　　年　　3 　　月　　22　　日
                   刑事第四庭  審判長法　官 蔡憲德
                                     法  官 鄧晴馨
                                     法  官 吳育霖
上列正本證明與原本無異。
如不服本判決，應於判決送達後10日內向本院提出上訴狀（應附
繕本）。
中　　華　　民　　國　　96　　年　　3 　　月　　22　　日
                                     書記官 李珈慧
附錄本案論罪科刑法條
毒品危害防制條例第4條第2項
  製造、運輸、販賣第二級毒品者，處無期徒刑或七年以上有期徒
  刑，得併科新臺幣七百萬元以下罰金。
